臺灣高等法院高雄分院刑事判決
　　　　　　　　　　　　　94年度上訴字第966號
上　訴　人　臺灣高雄地方法院檢察署檢察官
被　　　告　甲○○
上列上訴人因被告違反毒品危害防制條例案件，不服臺灣高雄地
方法院94年度訴字第1118號中華民國94年4月29日第一審判決（
起訴案號：臺灣高雄地方法院檢察署94年度毒偵字第2468號），
提起上訴 (移送併辦案號: 台灣高雄地方法院檢察署94年度毒偵
字第4148號、5704號) ，本院判決如下：
    主  文
原判決撤銷。
甲○○連續施用第一級毒品，累犯，處有期徒刑拾壹月。扣案之
注射針筒壹支沒收。第一級毒品海洛因貳包 (其中壹包毛重零點
公克，另壹包空包裝重零點壹玖公克，淨重零點零柒公克) 及
殘留海洛因之鏟子壹支、殘留海洛因之注射針筒壹支，均沒收銷
燬之。
    事  實
一、甲○○曾於民國88年間因竊盜案件，經原審法院以88年度易
    字第2029號判決有期徒刑8 月，於89年8 月7 日執行完畢。
    復於88年間因施用第二級毐品安非他命案件，依原審法院88
    年度毐聲字第674 號、第9348號裁定送觀察、勒戒後，認無
    繼續施用毒品之傾向，由臺灣高雄地方法院檢察署分別於88
    年3 月22日、89年4 月19日，以88年度偵字第2202號、88年
    度毐偵字第2964號不起訴處分確定。復於89年間又因施用毒
    品案件，經原審法院以90年度易字第2105號判處有期徒刑 6
    月，於92年2 月26日執行完畢。甲○○明知海洛因業經公告
    列為毒品危害防制條例第2 條第2 項之第一級毒品，不得非
    法持有、施用，竟不知悔改，又基於施用第一級毒品之概括
    犯意；
    (一)自94年2 月18日零時起回溯24小時內之某時，在高雄縣鳳
      山市○○○街15號住處，將第一級毒品海洛因粉末摻水以
      注射針筒注射人體之方式，施用第一級毒品海洛因一次，
      嗣於94年2 月17日下午10時30分許，在高雄縣鳥松鄉○○
      路121 號全國加油站廁所內為警查獲，並扣得甲○○所有
      預備供施用海洛因之用之注射針筒1 支。
    (二)延續先前施用毒品之概括犯意，於94年4 月5 日下午6 時
      許，在高雄縣鳳山市○○○街15號住處，將第一級毒品海
      洛因粉末置入香菸中點燃吸食之方式，施用第一級毒品海
      洛因一次，嗣於94年4 月8 日下午2 時40分許，在高雄縣
      鳳山市○○○路90巷口為警查獲，並扣得第一級毒品海洛
      因1 包 (毛重0.3 公克）及其施用毒品所用而含有海洛因
      殘留之塑膠鏟1 支。
    (三)延續先前施用毒品之概括犯意，於94年5 月2 日下午4 時
      20分回溯24小時之時段內，在高雄縣鳳山市○○○街15號
      住處，將第一級毒品海洛因粉末摻水以注射針筒注射人體
      之方式，施用第一級毒品海洛因一次，嗣高雄縣警察局鳳
      山分局員警獲報趕至該住處，經其同意入內查獲，並扣得
      第一級毒品海洛因1 包 (空包裝重0.19公克，淨重0.07公
      克）及已使用過而沾染海洛因之注射針筒1 支。
二、案經高雄縣警察局仁武分局、高雄縣警察局鳳山分局移請臺
    灣高雄地方法院檢察署檢察官偵查起訴及移送併辦。
    理  由
一、訊據被告甲○○直承連續施用第一級毒品海洛因不諱，又被
    告先後3 次為警查獲後所採尿液經送驗結果呈有嗎啡陽性反
    應，此有台灣檢驗科技股份有限公司94年3 月10日KＺ000000
    000000號、94年4 月29日KＺ000000000000號、94年5 月20日
    KＺ000000000000號濫用藥物尿液檢驗報告附卷可稽（見94年
    度毒偵字第2468號偵查卷第8 頁，94年度毒偵字第4148號偵
    查卷第9 頁，94年度毒偵字第4589號偵查卷第18頁），於94
    年4 月8 日下午2 時40分許，在高雄縣鳳山市○○○路90巷
    口查獲之海洛因1 包 (毛重0.3 公克)， 有該毒品扣案，並
    有照片在卷可證 (見高雄縣警察局鳳山分局鳳警刑移字第09
    40000729號警卷第7-8 頁)， 另於94年5 月2 日下午4 時20
    分許，在高雄縣鳳山市○○○街15號住處，查扣得第一級毒
    品海洛因1 包 (見高雄縣警察局鳳山分局鳳警刑移字第0940
    000920號警卷第12頁)， 經法務部調查局鑑定含海洛因成分
    ，空包裝重0.19公克，淨重0.07公克，有該局94年7 月12日
    調科壹字第220020464 號鑑定通知書可按（見台灣高雄地方
    法院檢察署94年度毒偵字第5704號偵查卷第11頁)。 此外復
    有被告所有預備供施用毒品之用之注射針筒1 支 (見台灣高
    雄地方法院檢察署94年度核退字第753 號卷第16頁）及供施
    用毒品所用之塑膠鏟子1 支 (見高雄縣警察局鳳山分局鳳警
    刑移字第0940000729號警卷第7 頁）及已使用過之注射針筒
    1 支 (見高雄縣警察局鳳山分局鳳警刑移字第0940000920號
    警卷第12頁）扣案可供參證。按人體投與海洛因後，迅速水
    解轉變為嗎啡，再循嗎啡之代謝途徑，排出體外，50% 以上
    於8 小時內，自尿中排出，90% 於24小時內，自尿中排出，
    採樣應於投與嗎啡24小時內進行為宜，此經行政院衛生署藥
    物食品檢驗局以（80）藥檢壹字第056954號函釋明確；按被
    告之自白，非出於強暴、脅迫、利誘、詐欺、疲勞訊問、違
    法羈押或其他不當方法，且與事實相符者，得為證據，刑事
    訴訟法第156 第1 項定有明文。亦即被告之自白係出於自由
    意思，且與事實相符者，即有證據能力，本件被告自白係出
    於自由意志，自得採為本件判決之基礎。又刑事訴訟法第15
    9 條之4 規定: 「除前三條之情形外，下列文書亦得為證據
    ：一除顯有不可信之情況外，公務員職務上製作之紀錄文書
    、證明文書。二除顯有不可信之情況外，從事業務之人於業
    務上或通常業務過程所須製作之紀錄文書、證明文書。三除
    前二款之情形外，其他於可信之特別情況下所製作之文書。
    」，本件上揭法務部調查局鑑定報告、衛生署藥物食品檢驗
    局函、台灣檢驗科技股份有限公司濫用藥物尿液檢驗報告，
    或係公文書，或係從事業務之人於業務上或通常業務過程所
    須製作之文書，經查亦無顯不可信之情況，上開文書應具有
    證據能力。綜合上揭各證據資料研析，足認被告之自白連續
    施用第一級毒品海洛因，與事實相符，應堪採信。
二、按犯毒品危害防制條例第10條之罪，經觀察勒戒後，認有繼
    續施用毒品之傾向者，應由檢察官聲請法院裁定令入戒治處
    所施以強制戒治，強制戒治期滿，應由檢察官為不起訴處分
    。經強制戒治執行完畢釋放後，5 年內再犯毒品危害防制條
    例第10條之罪，依93年1 月9 日修正施行之毒品危害防制條
    例第23條第2 項規定意旨，應由檢察官偵查起訴。被告於88
    年間因施用第二級毐品安非他命案件，依原審法院以88 年
    度毐聲字第674 號、第9348號裁定送觀察、勒戒後，認無繼
    續施用毒品之傾向，由臺灣高雄地方法院檢察署分別於88
    年3 月22日、89年4 月19日，以88年度偵字第2202號、88年
    度毐偵字第2964號不起訴處分確定。復於89年間又因施用毒
    品案件，經原審法院以90年度易字第2105號判處有期徒刑6
    月，於92年2 月26日執行完畢，有原審法院被告院內索引卡
    紀錄表、臺灣高等法院被告全國前案紀錄表、臺灣高雄地方
    法院檢察署刑案資料查註紀錄表各1 份在卷可稽，本件被告
    再犯施用毒品之犯行，事證明確，應依法予以論罪科刑。
三、查海洛因係毒品危害防制條例第2 條第2 項第1 款所稱之第
    一級毒品，不得持有、施用。核被告施用海洛因之行為，係
    犯該條例第10條第1 項之施用第一級毒品罪。被告持有海洛
    因後，進而施用，其持有之低度行為應為施用之高度行為所
    吸收，不另論罪。其先後多次施用第一級毒品海洛因之犯行
    ，時間緊接，機會同一，觸犯犯罪構成要件相同之罪名，顯
    係基於概括之犯意為之，應依刑法第56條連續犯之規定，以
    一罪論，並加重其刑。被告曾於88年間因竊盜案件，經原審
    法院以88年度易字第2029號判決有期徒刑8 月確定，並於89
    年8 月7 日執行完畢，復於89年間又因施用毒品案件，經原
    審法院以90年度易字第2105號判處有期徒刑6 月確定，於92
    年2 月26日執行完畢，此有臺灣高雄地方法院檢察署刑案資
    料查註紀錄表在卷可稽，其於刑之執行完畢，5 年以內再犯
    本件有期徒刑以上之罪，為累犯，依刑法第47條規定加重其
    刑。檢察官雖僅就被告如事實欄「(一)」部分之犯罪行為起訴
    ，餘者未於起訴書中敘及，但連續犯為裁判上一罪，檢察官
    就犯罪事實一部起訴，依刑事訴訟法第267 條規定，其效力
    及於全部，法院自屬有權全部審判。
四、原審為科刑之判決，固非無見，惟原判決對於屬起訴效力所
    及而未於起訴書中敘明之部分，不及審酌，自有未洽，檢察
    官上訴意旨執此指摘原判決不當，並移送併辦，為有理由，
    原判決即屬無可維持，應由本院撤銷改判，審酌被告係累犯
    ，於毒品危害防制條例施行後又因施用毒品，經觀察勒戒及
    強制戒治後，仍未戒除毒癮，再犯相同之罪，顯見其無戒毒
    悔改之意，有再入監矯治必要，並念其施用毒品乃自戕身體
    健康，犯後坦承犯行，態度尚佳等一切情狀，量處如主文所
    示之刑 (原審審酌之範圍較小，檢察官上訴移送併辦之後，
    本院審酌之範圍較大，自應量處較原審為重之刑)。 事實「
    (一)」扣案之注射針筒1 支，被告坦承為其所有且預備供施用
    毒品之用，爰依刑法第38條第1 項第2 款規定沒收之。事實
    「(二)(三)」扣案第一級毒品海洛因2 包 (其中1 包毛重0.3 公
    克，另1 包包裝重0.19公克，淨重0.07公克）及事實「(二)(三)
    」殘留海洛因之塑膠鏟子1 支、殘留海洛因之注射針筒1 支
    ，因海洛因毒品附著於吸管上剝離不易，亦應將整體視為海
    洛因毒品，均應依毒品危害防制條例第18條第1 項前段規定
    ，不問屬於犯人與否，沒收銷燬之。
據上論斷，應依刑事訴訟法第369 條第1 項前段、第364 條、第
299 條第1 項前段，毒品危害防制條例第10條第1 項、第18條第
1 項前段，刑法第11條、第47條、第56條、第38條第1 項第2 款
，判決如主文。
本案經檢察官邱榮藏到庭執行職務。
中　　華　　民　　國　　94　　年　　8 　　月　　29　　日
                  刑事第二庭    審判長法  官  林正雄
                                      法  官  黃壽燕
                                      法  官  陳啟造
以上正本證明與原本無異。
如不服本判決應於收受本判決後10日內向本院提出上訴書狀，其
未敘述上訴理由者，並得於提起上訴後10日內向本院補提理由書
狀（均須按他造當事人之人數附繕本）「切勿逕送上級法院」。
中　　華　　民　　國　　94　　年　　8 　　月　　31　　日
　　　　　　　　　　　　　　　　　　　書記官  黃琳群
附錄法條：
毒品危害防制條例第10條第1項。
施用第一級毒品者，處6月以上5年以下有期徒刑。
